pt-PT: Tipo Beadlock: Beadlock (verdadeiro); Beadlock duplo; Beadlock interior; Sem beadlock; Beadlock simulado; Outro
en: Beadlock type: Beadlock (true); Dual beadlock; Inner beadlock; Non-beadlock; Simulated beadlock; Other
bg-BG: Тип заключване на борда (на гумата): Бийдлок (истински); Двоен бийдлок; Вътрешен бийдлок; Без бийдлок; Имитация на бийдлок; Друго
zh-CN: 防脱圈类型: 防脱圈（真）; 双防脱圈; 内防脱圈; 非防脱圈; 模拟防脱圈; 其他
sl-SI: Tip zapore: Beadlock (pravi); Dvojni beadlock; Notranji beadlock; Brez beadlocka; Simulirani beadlock; Drugo
sv: Beadlock-typ: Beadlock (äkta); Dubbel beadlock; Inre beadlock; Utan beadlock; Simulerad beadlock; Övrigt
zh-TW: 防脫圈類型: 防脫圈 (真實); 雙防脫圈; 內防脫圈; 無防脫圈; 模擬防脫圈; 其他
fr: Type de beadlock: Beadlock (véritable); Double beadlock; Beadlock interne; Sans beadlock; Faux beadlock; Autre
cs: Typ systému zajištění patky pneumatiky (beadlocku): Beadlock (pravý); Dvojitý beadlock; Vnitřní beadlock; Bez beadlocku; Simulovaný beadlock; Jiné
hu: Beadlock típusa: Valódi beadlock; Kettős beadlock; Belső beadlock; Nem beadlock; Szimulált beadlock; Egyéb
th: ประเภทตัวล็อกลูกปัด: บีดล็อก (แท้); บีดล็อกคู่; บีดล็อกด้านใน; ไม่ใช่บีดล็อก; บีดล็อกจำลอง; อื่นๆ
it: Tipo Beadlock: Beadlock (vero); Doppio beadlock; Beadlock interno; Senza beadlock; Beadlock simulato; Altro
tr: Beadlock tipi: Damak kilidi (gerçek); Çift damak kilidi; İç damak kilidi; Damak kilitsiz; Sanal damak kilidi; Diğer
ja: ビードロックタイプ: ビードロック (本物); デュアルビードロック; インナービードロック; ノンビードロック; 疑似ビードロック; その他
pt-BR: Tipo de beadlock: Beadlock (verdadeiro); Beadlock duplo; Beadlock interno; Sem beadlock; Beadlock simulado; Outros
el: Τύπος συστήματος ασφάλισης με χάντρες: Beadlock (πραγματικό); Διπλό beadlock; Εσωτερικό beadlock; Χωρίς beadlock; Προσομοίωση beadlock; Άλλο
fi: Helmilukkotyyppi: Beadlock (aito); Kaksois-beadlock; Sisäinen beadlock; Ilman beadlockia; Jäljitelty beadlock; Muu
da: Beadlock-type: Beadlock (ægte); Dobbelt beadlock; Indvendig beadlock; Uden beadlock; Simuleret beadlock; Andet
ko: 비드락 유형: 비드락(리얼); 듀얼 비드락; 이너 비드락; 논 비드락; 모조 비드락; 기타
sk-SK: Typ korálkovej zámky: Beadlock (pravý); Dvojitý beadlock; Vnútorný beadlock; Bez beadlocku; Simulovaný beadlock; Iné
ro-RO: Tipul de blocare a mărgelei: Beadlock (real); Beadlock dublu; Beadlock interior; Fără beadlock; Beadlock simulat; Altele
pl: Typ beadlocka: Beadlock (prawdziwy); Podwójny beadlock; Wewnętrzny beadlock; Bez beadlocka; Imitacja beadlocka; Inne
ru: Тип бедлока: Бедлок (настоящий); Двойной бедлок; Внутренний бедлок; Без бедлока; Имитация бедлока; Другое
nl: Beadlock type: Beadlock (echt); Dubbele beadlock; Binnenste beadlock; Zonder beadlock; Gesimuleerde beadlock; Overige
lt-LT: Karoliukų tipo: Padangos fiksatorius (tikrasis); Dvigubas „Beadlock“; Vidinis „Beadlock“; Be „Beadlock“; Imituotas „Beadlock“; Kita
es: Tipo de bloqueo de talón o beadlock: Beadlock (verdadero); Beadlock doble; Beadlock interior; Sin beadlock; Beadlock simulado; Otro
hr-HR: Vrsta beadlocka: Beadlock (pravi); Dvostruki beadlock; Unutarnji beadlock; Bez beadlocka; Simulirani beadlock; Ostalo
nb: Beadlock-type: Beadlock (ekte); Dobbel beadlock; Indre beadlock; Ikke-beadlock; Simulert beadlock; Annet
de: Beadlock-Typ: Beadlock (echt); Dual-Beadlock; Inneres Beadlock; Kein Beadlock; Simuliertes Beadlock; Sonstige
vi: Loại khóa vành: Khóa lốp (thật); Khóa lốp kép; Khóa lốp trong; Không khóa lốp; Giả khóa lốp; Khác